【裁判字號】    90,易,2737
【裁判日期】    900629
【裁判案由】    就業服務法
【裁判全文】
臺灣板橋地方法院刑事判決                          九十年度易字第二七三七號
    公  訴  人  臺灣板橋地方法院檢察署檢察官
    被      告  乙○○
右列被告因違反就業服務法案件，經檢察官提起公訴（九十年度偵字第一○二六○號
），本院判決如左：
    主  文
乙○○無罪。
    理  由
一、公訴意旨如起訴書所載（如附件）。
二、按公訴人認被告乙○○涉有違反就業服務法第五十三條第二款規定之犯行，應依
    同法第五十八條第一項前段規定處斷，無非以其犯罪事實業據證人甲○○於警訊
    時供承甚詳，核與被告乙○○聘僱之印尼籍勞工 DIANA於警訊時所述相符，並有
    DIANA 之護照、工作證等影本附卷足稽，而承辦本案警員黃淼榮到庭證稱：其等
    接獲檢舉後，在上開麵攤守候，大約下午十六時後，甲○○整理麵攤正欲開張，
    該外籍勞工則幫忙其搬桌子、擦桌子等語，有警製臨檢紀錄表可考，足見被告辯
    稱：DIANA 僅係順便幫忙云云，顯係卸飾之詞，不足採信為其論據。
三、惟訊據被告乙○○矢口否認有違反就業服務法之犯行，辯稱：該名印尼籍外勞係
    伊聘僱來看護伊母親謝許日之家庭監護工，因該外勞無法與伊母親溝通，故該外
    勞須經常到伊同居人甲○○在巷口擺設之麵攤詢問甲○○看護事宜，並非在甲○
    ○麵攤幫忙工作，警察查獲時，該外勞僅係順手幫忙而已云云。經查，上開印尼
    籍外勞係被告申請核准聘僱自民國八十九年十二月十三日入境起，在臺北縣中和
    市○○街四二三巷三十三弄十七號二樓從事家庭監護工工作之事實，已據被告供
    明在卷，核與該印尼籍外勞DIANA於警訊證述情節及證人甲○○於警訊、偵審中
    證述情節均相符，並有行政院勞工委員會九十年十一月七日台九十勞職外字第○
    二二五三二一號函在卷可稽，堪認無訛；次據證人即查獲警員黃淼榮於偵查中證
    稱：因有人檢舉，伊等即在臺北縣中和市○○街四一九號前甲○○麵攤處守候，
    約於查獲當天下午四時多許，甲○○開始擺攤時，伊等見到該名外勞幫忙搬桌子
    、擦桌子，持續約十幾分鐘後，伊等才出面查獲等語（見臺灣板橋地方法院檢察
    署九十年度偵字第五二○三號偵查卷九十年三月二十九日訊問筆錄）明確，復有
    現場臨檢紀錄表在該偵查卷可稽，且核諸證人甲○○於警訊時亦曾坦稱：伊以為
    只是偶而幫忙切點菜及搬桌椅是無妨的，不知這樣是違法的等語（見上開偵查卷
    ），因此堪認被告乙○○聘僱之該名印尼籍外勞有至甲○○麵攤從事監護工以外
    之工作之情亦係屬實。是綜上所述，被告所犯行為，應係於聘僱該外勞從事監護
    工外，另指派其聘僱之該名外勞至甲○○麵攤從事申請許可以外之工作，核其所
    犯應係違反就業服務法第五十三條第四款之行為，公訴意旨認被告係違反同條第
    二款之行為，即有未洽。又依同法第六十二條第一項之規定，違反該法第五十三
    條第四款規定者，處新臺幣三千元以上三萬元以下罰鍰，係屬行政罰，並不構成
    刑罰，按行為不罰者，應諭知無罪之判決，刑事訴訟法第三百零一條第一項定有
    明文，是依上開規定，被告之行為既為刑罰所不罰，自應為無罪判決之諭知。
據上論斷，應依刑事訴訟法第三百零一條第一項，判決如主文。
本案經檢察官吳宗光到庭執行職務
中      華      民      國    九十      年     十一     月     三十     日
                                      臺灣板橋地方法院刑事第六庭
                                          法  官  彭  全  曄
右正本證明與原本無異
如不服本判決，應於判決送達後十日內，向本院提出上訴狀。
                                          書記官  梁  宜  庭
中      華      民      國    九十      年     十二     月     十八     日
附件：
臺灣板橋地方法院檢察署檢察官起訴書              九十年度偵字第一０二六０號
    被      告  乙○○  男  五十一歲（民國○○○年○○月○日生）
                        住臺北縣中和市○○街四二三巷三十三弄十七號二樓
                        身分證統一編號：Ｚ000000000號
右列被告因違反就業服務法案件，業經偵查終結，認為應該提起公訴，茲將犯罪事實
及證據並所犯法條分敘如左：
    犯罪事實
一、乙○○明知其雇用之外籍勞工，不得非法為他人工作，竟自民國八十九年十二月
    十三日起，以每月新台幣一萬五千八百四十元之代價，使其雇用之印尼國籍監護
    工DIANA，經常前往台北縣中和市○○街四一九號前甲○○（另行起訴）所經營
    之麵攤內，為甲○○從事打雜工作。嗣於九十年一月八日下午十六時四十六分許
    ，為警於上址當場查獲。
二、案經台北縣警察局中和分局報請偵辦。
    證據並所犯法條
一、訊據被告乙○○雖不否認雇用外籍勞工DIANA來台從事監護工之事實，惟堅決否
    認使其為甲○○工作，辯稱：該日下午DIANA有事找甲○○詢問，因等候太久，
    順便幫忙擦桌子，並非在麵攤工作云云。然查，右揭事實業據甲○○於警訊時供
    承甚詳，核與DIANA於警訊時所述相符，並有DIANA之護照、工作證等影本附卷足
    稽；而承辦本案警員黃淼榮到庭證稱：其等接獲檢舉後，在上開麵攤守候，大約
    下午十六時後，甲○○整理麵攤正欲開張，該外籍勞工則幫忙其搬桌子、擦桌子
    等語，有警製臨檢紀錄表可考，足見被告辯稱：DIANA僅係順便幫忙云云，顯係
    ；卸飾之詞，不足採信。本件事證明確，被告犯嫌洵堪認定。
二、核被告所為，係違反就業服務法第五十三條第二款規定，其僱用之外國人數為一
    人，請依同法第五十八條第一項前段之規定論處。
三、依刑事訴訟法第二百五十一條第一項提起公訴。
    此  致
臺灣板橋地方法院
中      華      民      國      九十    年      六      月    二十九    日
                                        檢察官  郭  緯  中
右正本證明與原本無異
中      華      民      國      九十    年      七      月     十七     日
                                        書記官  楊  娟  娟
附錄本案所犯法條全文
就業服務法第五十三條
雇主不得有左列行為：
一  聘僱或留用未經許可或許可失效之外國人。
二  以本人名義聘僱外國人為他人工作。
三  未經許可聘僱或留用他人所申請聘僱之外國人。
四  指派所聘僱之外國人從事申請許可以外之工作。
就業服務法第五十八條
違反第五十三條第一款、第二款或第三款規定，其聘僱或留用人數為一人
者，處六月以下有期徒刑、拘役或科或併科新台幣九萬元以下罰金；其聘
僱或留用人數為二人以上者，處三年以下有期徒刑、拘役或科或併科新台
幣三十萬元以下罰金。
法人之代表人、法人或自然人之代理人、受僱人或其他從業人員，因執行
業務犯前項之罪者，除處罰其行為人外，對該法人或自然人亦科以前項之
罰金。


司法院資訊處製作；財團法人民間司法改革基金會備份。
